【裁判字號】    97,訴,4847
【裁判日期】    971231
【裁判案由】    毒品危害防制條例
【裁判全文】
臺灣臺中地方法院刑事判決              97年度訴字第4847號
公  訴  人  臺灣臺中地方法院檢察署檢察官
被      告  甲○○
上列被告因違反毒品危害防制條例案件，經檢察官提起公訴（97
年度撤緩毒偵字第40、41號），被告自白犯罪，本院合議庭裁定
由受命法官獨任依簡式審判程序審理，判決如下：
    主  文
甲○○施用第一級毒品，累犯，處有期徒刑捌月，扣案之第一級
毒品海洛因（壹包，驗餘淨重零點零貳壹肆公克），沒收銷燬之
；又施用第二級毒品，累犯，處有期徒刑肆月；又施用第一級毒
品，累犯，處有期徒刑捌月；又施用第二級毒品，累犯，處有期
徒刑肆月。應執行有期徒刑壹年玖月，扣案之第一級毒品海洛因
（壹包，驗餘淨重零點零貳壹肆公克），沒收銷燬之。
    事  實
一、甲○○前因施用毒品案件，經觀察、勒戒後，認無繼續施用
    毒品之傾向，於民國87年8 月28日釋放，由臺灣臺中地方法
    院檢察署檢察官以87年度偵字第17467 號為不起訴確定。再
    因施用毒品案件，經觀察、勒戒後，認有繼續施用毒品之傾
    向，由臺灣臺中地方法院檢察署檢察官提起公訴並送強制戒
    治，經本院判處應執行有期徒刑10月確定，於90年6 月30日
    縮短刑期執行完畢。強制戒治部分，於88年6 月11日執行完
    畢。又因違反毒品危害防制條例案件，由臺灣臺中地方法院
    檢察署檢察官提起公訴並送強制戒治，經本院判處有期徒刑
    1 年確定，於93年2 月25日縮短刑期執行完畢。強制戒治部
    分，於92年3 月8 日執行完畢。復因違反毒品危害防制條例
    案件，經本院判處應執行有期徒刑1 年4 月確定；另因違反
    動產擔保交易法案件，經本院判處有期徒刑4 月確定，上開
    案件接續執行，於96年1 月26日縮短刑期執行完畢。猶不知
    警惕，於下列時、地，為下列行為：
  (一)基於施用第一級毒品之犯意，於97年2 月1 日17時許，在臺
    中縣烏日鄉○○村○○街122 巷4 號住處，將毒品海洛因摻
    水置入針筒，以注射方式，施用第一級毒品海洛因1 次；另
    基於施用第二級毒品之犯意，於97年2 月1 日下午某時許，
    在上揭地點，將甲基安非他命放置吸食器上，以火燒烤吸食
    其煙霧之方式，施用第二級毒品甲基安非他命1 次。嗣於97
    年2 月5 日17時30分許，為警在其上開住處查獲，並扣得第
    一級毒品海洛因（1 包，驗餘淨重0.0214公克），經採尿送
    驗，結果呈嗎啡及甲基安非他命陽性反應，始悉上情。
  (二)基於施用第一級毒品之犯意，於97年4 月5 日22時許，在其
    上開住處，將毒品海洛因摻水置入針筒，以注射方式，施用
    第一級毒品海洛因1 次；另基於施用第二級毒品之犯意，於
    97年4 月8 日16時35分許回溯96小時內某時，在上揭地點，
    將甲基安非他命放置吸食器上，以火燒烤吸食煙霧之方式，
    施用第二級毒品甲基安非他命1 次。嗣於97年4 月8 日15時
    30分許，為警在臺中縣太平市○○路與振福路口查獲，經採
    尿送驗，結果呈嗎啡及甲基安非他命陽性反應，始悉上情。
二、案經臺中縣警察局烏日分局及臺中市警察局第一分局報請臺
    灣臺中地方法院檢察署檢察官偵查起訴。
    理  由
一、上揭事實，業經被告甲○○於本院坦白承認，並有檢驗呈「
    嗎啡陽性」及「甲基安非他命陽性」之中山醫學大學附設醫
    院檢驗科藥物檢測中心尿液檢驗報告2 紙在卷可稽，而扣案
    之第一級毒品海洛因（1 包，驗餘淨重0.0214公克），經送
    行政院衛生署草屯療養院鑑定，結果「檢出海洛因成分」，
    屬第一級毒品，有該院草療鑑字第0970002099號鑑定書附卷
    可稽，足認被告自白與事實相符，應可採信。又其前因施用
    毒品案件，經觀察、勒戒後，認無繼續施用毒品之傾向，於
    87年8 月28日釋放，由臺灣臺中地方法院檢察署檢察官以87
    年度偵字第17467 號為不起訴確定。再因施用毒品案件，經
    觀察、勒戒後，認有繼續施用毒品之傾向，由臺灣臺中地方
    法院檢察署檢察官提起公訴並送強制戒治，經本院判處應執
    行有期徒刑10月確定，於90年6 月30日縮短刑期執行完畢。
    強制戒治部分，於88年6 月11日執行完畢。又因違反毒品危
    害防制條例案件，由臺灣臺中地方法院檢察署檢察官提起公
    訴並送強制戒治，經本院判處有期徒刑1 年確定，於93年2
    月25日縮短刑期執行完畢。強制戒治部分，於92年3 月8 日
    執行完畢。復因違反毒品危害防制條例案件，經本院判處應
    執行有期徒刑1 年4 月確定；另因違反動產擔保交易法案件
    ，經本院判處有期徒刑4 月確定，上開案件接續執行，於96
    年1 月26日縮短刑期執行完畢，有臺灣高等法院被告前案紀
    錄表在卷可參。本件事證明確，被告犯行，堪以認定。
二、核被告所為，係犯毒品危害防制條例第10條第1 項之施用第
    一級及同條第2 項之施用第二級毒品罪。被告持有第一、二
    級毒品進而施用，其持有之低度行為，各為施用之高度行為
    吸收，均不另論罪。又其前因違反毒品危害防制條例案件，
    經本院判處應執行有期徒刑1 年4 月確定；另因違反動產擔
    保交易法案件，經本院判處有期徒刑4 月確定，上開案件接
    續執行，於96年1 月26日縮短刑期執行完畢，有臺灣高等法
    院被告前案紀錄表在卷可稽。茲被告受徒刑之執行完畢，5
    年以內故意再犯有期徒刑以上之罪，均為累犯，應依刑法第
    47條第1 項規定，各加重其刑。其所犯施用第一級毒品及施
    用第二級毒品4 罪間，犯意各別，行為互殊，應分論併罰。
    爰審酌被告前因施用毒品案件，經觀察、勒戒、強制戒治及
    執行有期徒刑，仍未戒絕，繼續施用毒品海洛因及甲基安非
    他命，顯見其一再沈溺於毒品，不能自拔，及犯後坦承犯行
    等一切情狀，各量處如主文所示之刑，併定其應執行之刑。
    扣案之第一級毒品海洛因（1 包，驗餘淨重0.0214公克），
    屬查獲之毒品，不問屬於犯人與否，依毒品危害防制條例第
    18條第1 項前段，宣告沒收銷燬之。
據上論斷，應依刑事訴訟法第273 條之1 第1 項、第284 條之1
、第299 條第1 項前段，毒品危害防制條例第10條第1 項、第2
項、第18條第1 項前段，刑法第11條前段、第47條第1 項、第51
條第5 款，判決如主文。
本案經檢察官乙○○到庭執行職務
中    華    民    國    97    年    12    月    31    日
                  刑事第十六庭  法  官  柯志民
上正本證明與原本無異。
如不服本判決，應於收送達後10日內向本院提出上訴書狀（應敘
述具體理由並附繕本）。
上訴書狀如未敘述理由，應於上訴期間屆滿後20日內補提理由書
於本院。
                                書記官  賴亮蓉
中    華    民    國    97    年    12    月    31    日
論罪之法條全文：
毒品危害防制條例第10條
施用第一級毒品者，處六月以上五年以下有期徒刑。
施用第二級毒品者，處三年以下有期徒刑。


司法院資訊處製作；財團法人民間司法改革基金會備份。
